【裁判字號】    97,交聲,977
【裁判日期】    970930
【裁判案由】    違反道路交通管理處罰條例聲明異議
【裁判全文】
臺灣士林地方法院交通事件裁定         97年度交聲字第977號
異  議  人  丙○○
即受處分人
                    指定送達代.
上列受處分人因違反道路交通管理處罰條例案件，對於臺北市交
通事件裁決所97年8 月22日所為之處分（原處分案號：北市裁罰
字第裁22-C00000000號），聲明異議，本院裁定如下：
    主  文
原處分撤銷。
丙○○汽車駕駛人在設有禁止停車標線之處所停車，處罰鍰新台
幣玖佰元。
    理  由
一、按黃實線設於路側者，用以禁止停車；又臨時停車，指車輛
    因上、下人、客，裝卸物品，其引擎未熄火，停止時間未滿
    3 分鐘，保持立即行駛之狀態；汽車駕駛人停車時，有下列
    情形之一者，處新臺幣（下同）6 百元以上1 千2 百元以下
    罰鍰：…一在設有禁止停車標誌、標線之處所停車，道路交
    通標誌標線號誌設置規則第149 條第1 項第4 款、道路交通
    管理處罰條例第3 條第1 項第9 款、第56條第1 項第4 款分
    別定有明文。
二、原處分意旨略以：異議人即受處分人丙○○駕駛車號610-DE
    號營業一般小客車於民國97年7 月17日下午12時42分許，於
    臺北縣板橋市板橋火車站西門周邊黃線路段違規停車，經臺
    北縣政府警察局板橋交通分隊（下稱舉發機關）員警乙○○
    發現，當場以受處分人有違反道路交通管理處罰條例第56條
    第1 項第4 款規定之行為，逕行掣發臺北市政府警察局97年
    7 月17日北縣警交字第C00000000 號舉發違反道路交通管理
    事件通知單予以舉發，嗣受處分人於應到案日期前到案，經
    原處分機關函請舉發機關調查結果，仍認受處分人有上開違
    規行為，原處分機關乃依道路交通管理處罰條例第56條第1
    項第1 款及違反道路交通管理事件統一裁罰基準表等規定，
    於97年8 月22日以北市裁罰字第裁22-C00000000號裁決書裁
    處受處分人9 百元罰鍰。
三、受處分人聲明異議意旨固不否認有於前揭時地停放上開車輛
    於設置黃線路段之事實，惟辯稱：伊當時係載送家人前往火
    車站坐車，車輛停放該處等候，伊車輛之引擎並未熄火，只
    是在旁邊與其他排班計程車駕駛聊天、抽煙，員警因遭伊現
    場表示不服而惱羞成怒，將原處罰較輕微之違規事實變更塗
    改為較重處罰之違規事實，且現場除伊車輛違規停放於黃線
    路段外，其他排班計程車亦停放黃線路段，為何不見員警取
    締云云。
四、經查：
  (一)受處分人駕駛車號610-DE號營業一般小客車於97年7 月17日
    下午12時42分許，停放於臺北縣板橋市板橋火車站西門周邊
    設置黃實線路段乙節，為受處分人所不否認，並經證人即原
    舉發員警乙○○於本院調查中證述在卷，應可認定。
  (二)又依前揭規定，設置黃實線路段乃禁止停車，如有臨時停車
    ，則應符合「車輛因上、下人、客，裝卸物品，其引擎未熄
    火，停止時間未滿3 分鐘，保持立即行駛之狀態」，而受處
    分人將車輛停放上開地點，雖未將引擎熄火，惟駕駛人即受
    處分人並未在車輛上等候保持立即行駛之狀態，此亦經證人
    乙○○詳述在卷，受處分人復不否認之，是證人乙○○因未
    見駕駛人即受處分人在車輛駕駛座上而認定受處分人停放車
    輛並不符合臨時停車之要件，故有在禁止停車之黃線路段違
    規停車之事實，並無違誤，受處分人辯稱：伊當時只是在旁
    邊與其他駕駛人聊天、抽煙云云，並不影響違規事實之認定
    。
  (三)證人乙○○並證稱：當時受處分人車輛停在黃線與紅線鄰接
    處，其原來站在車頭處，該處係劃設紅線，以為受處分人是
    將車輛停在禁止臨時停車之紅線路段，所以才會在舉發單上
    填載違反法條為上開條例第55條第3 款，之後走到車後欲核
    對車牌與行照是否相符才發現受處分人車輛實際上是停在禁
    止停車之黃線路段，所以才會改開立違反同條例第56條第1
    項第4 款規定之舉發單等情，而受處分人亦坦承伊車輛是停
    在黃線禁止停車之路段，是證人乙○○其後更改之違反法條
    亦與受處分人實際違規情形相符，受處分人辯稱：員警是惱
    羞成怒而故意改開立處罰較重之違反法條云云，並非實在。
  (四)至現場是否有其他違規車輛停放乃員警應執行取締之問題，
    與受處分人違規停放車輛是否應受處罰並無關連，受處分人
    以此為辯，更不足採。
  (五)綜上，受處分人所為辯解，既非可採，本件事證明確，受處
    分人所有上開車輛有於前揭時地違規停放於禁止停車之黃線
    路段之違規行為，洵堪認定。
五、綜上所述，受處分人確有於前揭時地將上開車號車輛停放於
    禁止停車之黃線路段之違規行為，受處分人聲明異議否認違
    規行為，雖無理由，惟原處分機關依道路交通管理處罰條例
    第56條第1 項第1 款規定認受處分人在禁止臨時停車處所停
    車處以9 百元罰鍰，既有不當，自應由本院予以撤銷，以受
    處分人有違反同條例第56條第1 項第4 款在設有禁止停車標
    線之處所停車之違規行為，依據違反道路交通管理事件統一
    裁罰基準表規定於應到案期限內到案聽候裁決之標準，裁處
    受處分人9 百元罰鍰。
據上論斷，應依道路交通案件處理辦法第20條前段，裁定如主文
。
中    華    民    國    97    年     9    月    30    日
                  交通法庭    法  官  黎惠萍
以上正本證明與原本無異。
如不服本裁定應於送達後5日內向本院提出抗告狀。
                              書記官  夏珍珍
中    華    民    國    97    年     9    月    30    日


司法院資訊處製作；財團法人民間司法改革基金會備份。
